臺灣高等法院刑事判決
110年度上訴字第136號
上  訴  人  臺灣宜蘭地方檢察署檢察官
被      告  黃振澤


上列上訴人因被告偽造文書等案件，不服臺灣宜蘭地方法院109
年度訴字第349號，中華民國109年11月25日第一審判決（起訴案
號：臺灣宜蘭地方檢察署108年度偵字第3255號、109年度調偵字
第162號），提起上訴，本院判決如下：
    主          文
上訴駁回。   
    犯罪事實及理由
一、經本院審理結果，認第一審以被告黃振澤犯刑法第216條、
    第210條之行使偽造私文書罪，共3罪，各判處有期徒刑3月
    、4月、5月，均諭知易科罰金折算之標準為新臺幣（下同）
    1,000元折算1日，並定其應執行刑為有期徒刑10月，且諭知
    易科罰金折算之標準為1,000元折算1日，其認事、用法均無
    違誤或不當，量刑及沒收亦稱妥適，應予維持，並引用第一
    審判決書記載之犯罪事實、證據及理由（如附件）。
二、檢察官上訴意旨略以：被告惡劣至極，毫無悔意，偽造文書
    詐騙多人，更以假工程詐騙告訴人石建明等人，長期以假帳
    冊詐騙他人斂財。而原審僅各量處有期徒刑3月、4月、5月
    ，應執行有期徒刑10月，實已令告訴人石建明等人對詐騙之
    社會情感撕裂，對司法毫無信心與信任。又原審法院109年
    度易字第488號詐欺案件中，該案被告唐永雄詐得100萬元，
    且有與該案告訴人達成和解，法院仍判處有期徒刑1年6月，
    而本件被告詐得之財產共計130萬元，且僅與告訴人石建明
    達成調解，承諾賠償告訴人石建明40萬元，於民國109年5月
    7日前給付10萬元，其餘款項以分期付款方式給付，尚未與
    其餘告訴人、被害人達成和解並賠償他人損害。然原審卻僅
    各量處有期徒刑3月、4月、5月，應執行有期徒刑10月，且
    可易科罰金，其量刑顯屬過輕，不足以警惕被告應以正途賺
    取所需，不符合罪刑相當原則，爰請將原判決撤銷，更為適
    當合法之判決云云。
三、按刑之量定，為求個案裁判之妥當性，法律賦予法院裁量之
    權，量刑輕重，屬為裁判之事實審法院得依職權自由裁量之
    事項，苟其量刑已以行為人之責任為基礎，並斟酌刑法第57
    條各款所列情狀，在法定刑度內，酌量科刑，如無偏執一端
    ，致明顯失出失入情形，上級審法院即不得單就量刑部分遽
    指為不當或違法。次按數罪併罰之定應執行之刑，係出於刑
    罰經濟與責罰相當之考量，並非予以犯罪行為人或受刑人不
    當之利益，為一種特別的量刑過程，相較於刑法第57條所定
    科刑時應審酌之事項係對一般犯罪行為之裁量，定應執行刑
    之宣告，乃對犯罪行為人本身及所犯各罪之總檢視，除應考
    量行為人所犯數罪反應出之人格特性，並應權衡審酌行為人
    之責任與整體刑法目的及相關刑事政策，在量刑權之法律拘
    束性原則下，依刑法第51條第5款之規定，採限制加重原則
    ，以宣告各刑中之最長期為下限，各刑合併之刑期為上限，
    但最長不得逾30年，資為量刑自由裁量權之外部界限，並應
    受法秩序理念規範之比例原則、平等原則、責罰相當原則、
    重複評價禁止原則等自由裁量權之內部抽象價值要求界限之
    支配，期使輕重得宜，罰當其責，俾符合法律授與裁量權之
    目的，以區別數罪併罰與單純數罪之不同，兼顧刑罰衡平原
    則；又個案之裁量判斷，除非有全然喪失權衡意義或顯然有
    違比例、平等諸原則之裁量權濫用之情形，否則縱屬犯罪類
    型雷同，仍不得將其他案件裁量之行使比附援引為本案之量
    刑輕重比較，以視為判斷法官本於依法獨立審判之授權所為
    之量刑裁奪有否裁量濫用之情事；此與所謂相同事務應為相
    同處理，始符合比例原則與平等原則之概念，迥然有別（最
    高法院105年度台上字第428號判決意旨參照）。查原審於量
    刑理由已詳為說明審酌前揭各項科刑情狀，就被告所犯3罪
    各判處有期徒刑3月、4月、5月，均諭知易科罰金折算之標
    準為1,000元折算1日，並定其應執行刑為有期徒刑10月，且
    諭知易科罰金折算之標準為1,000元折算1日，就刑罰裁量職
    權之行使，既未逾越法律所規定之範圍，亦無濫用權限之情
    形，且本案被告與告訴人石建明和解及履行情形，暨被告尚
    未與其餘告訴人、被害人達成和解並賠償他人損害，犯罪所
    生危害難認業經完全彌補等情，均業經原審納為量刑因子，
    自難認原審就量刑事由有所疏漏未予考量而有未當之處，縱
    與檢察官主觀上之期待有所落差，仍難認其量刑有何不當或
    違法。是檢察官提起上訴請求從重量刑云云，為無理由，應
    予駁回。至檢察官上訴意旨雖引用另案指摘原判決量刑不當
    ，惟個案具體情節不同，尚不得比附援引，附此敘明。
據上論斷，應依刑事訴訟法第373條、第368條，判決如主文。 
本案經檢察官江佩蓉提起公訴，檢察官張學翰提起上訴，檢察官
楊淑芬到庭執行職務。
中　　華　　民　　國　　110 　年　　3 　　月　　10　　日
                  刑事第二十三庭審判長法　官  許永煌
                                      法　官  黃美文
                                      法　官  雷淑雯
以上正本證明與原本無異。
如不服本判決應於收受送達後20日內向本院提出上訴書狀，並應
敘述具體理由；其未敘述上訴理由者，應於上訴期間屆滿後20日
內向本院補提理由書（均須按他造當事人之人數附繕本）「切勿
逕送上級法院」。告訴人或被害人如對於本判決不服者，應具備
理由請求檢察官上訴，其上訴期間之計算係以檢察官收受判決正
本之日期為準。 
                                      書記官  林立柏
中　　華　　民　　國　　110 　年　　3 　　月　　10　　日


附件：
臺灣宜蘭地方法院刑事判決
                                      109年度訴字第349號
公　訴　人　臺灣宜蘭地方檢察署檢察官
被　　　告　黃振澤　
上列被告因偽造文書等案件，經檢察官提起公訴（109年度調偵
字第162號、108年度偵字第3255號），被告於準備程序中就被訴
事實為有罪之陳述，經本院合議庭裁定依簡式審判程序審理，並
判決如下：
    主  文
黃振澤犯行使偽造私文書罪，處有期徒刑參月，如易科罰金，以
新臺幣壹仟元折算壹日。如附表編號1所示署名壹枚，沒收之；
又犯行使偽造私文書罪，處有期徒刑肆月，如易科罰金，以新臺
幣壹仟元折算壹日。未扣案如附表編號2至5、9所示文書及準文
書、犯罪所得新臺幣肆拾萬元，均沒收之，於全部或一部不能沒
收或不宜執行沒收時，各追徵其價額；又犯行使偽造私文書罪，
處有期徒刑伍月，如易科罰金，以新臺幣壹仟元折算壹日。未扣
案如附表編號6、7所示文書、犯罪所得新臺幣陸拾萬元，均沒收
之，於全部或一部不能沒收或不宜執行沒收時，各追徵其價額。
應執行有期徒刑壹拾月，如易科罰金，以新臺幣壹仟元折算壹日
。
    事  實
一、黃振澤為「○○水電工程行（獨資）」之負責人，為從事工
    程、記帳，及製作帳目資料等業務之人，其配偶蔡姵潁（涉
    犯詐欺取財等罪嫌，另經臺灣宜蘭地方檢察署檢察官為不起
    訴處分確定）則協助黃振澤處理「○○水電工程行」記帳、
    請款事宜。
(一)黃振澤於民國106年5月間，與石建明合夥，透過「○○設計
    公司」承包以宜蘭縣○○鄉○○段00000○00000○00000地
    號為基地之房屋興建工程，約定由黃振澤負責水電工程，由
    石建明負責板模工程及工程進度管理。詎黃振澤意圖為自己
    不法之所有，基於詐欺取財、行使偽造私文書，及行使業務
    登載不實文書之犯意，於106年9月20日前不詳時間，明知並
    未給付鋁窗業者郭育智新臺幣（下同）30萬元之工程款，竟
    以不詳之方式，在如附表編號1所示之「○○水電工程行領
    款證明單」受款人欄位偽簽郭育智之署名「郭」，表示郭育
    智已於106年6月1日收受30萬元作為鋁門窗訂金之意思，以
    此方式偽造上開領款證明單之私文書，並持以向蔡姵潁行使
    之，使不知情之蔡姵潁將前開不實事項登載於如附表編號8
    所示黃振澤業務職掌之「汙水廠財務收入支出表」，再於10
    6年9月20日，委由不知情之蔡姵潁致電石建明，表示郭育智
    業已請款，因而出現資金缺口，請石建明身為合夥人協助支
    付工程款項云云，石建明因而陷於錯誤，於106年9月21日，
    匯款30萬元至「○○水電工程行」之郵局帳戶內，黃振澤再
    委由不知情之蔡姵潁持前開偽造之「領款證明單」及登載不
    實之「汙水廠財務收入支出表」向石建明行使之，以取信石
    建明，足生損害於石建明及郭育智。嗣經石建明向郭育智查
    證，發覺郭育智未曾前往前開工地施做鋁窗工程且未曾受領
    上開款項，始查悉上情。
(二)黃振澤於107年9月13日，經友人葉家閎介紹，向業主李聰榮
    承包以上開地號為基地之房屋興建工程，並委由楊志欽負責
    泥作工程、委由林聖哲負責木工門框安裝工程。詎黃振澤意
    圖為自己不法之所有，基於詐欺取財、行使偽造私文書，及
    行使業務登載不實文書及準文書之犯意，於107年12月5、6
    日，在宜蘭縣○○鄉○○路000號住處內，未經楊志欽之同
    意或授權，偽冒楊志欽名義偽造如附表編號2所示之「泥作
    工程11月請款單」1紙，並在如附表編號3至5所示之「宏耀
    水電工程行領款證明單」3紙受款人欄位偽簽楊志欽之署名
    「楊」，表示楊志欽分別於107年10月15日、11月5日、11月
    15日收受工程款之意思，以此方式偽造上開領款證明單之私
    文書，並持以向蔡姵潁行使之，使不知情之蔡姵潁將前開不
    實之支出款項登載於如附表編號9所示黃振澤業務職掌之「
    北富段工程收支表」、「北富段工程現金日記帳107年11月
    」、「北富段工程現金日記帳107年12月」中，再將前開如
    附表編號2所示之偽造之「泥作工程11月請款單」、如附表
    編號3至5所示偽造之領款證明單3紙，及如附表編號9所示登
    載不實之「北富段工程現金日記帳107年11月」、「北富段
    工程現金日記帳107年12月」翻拍後，於107年12月7日將前
    開翻拍照片連同登載不實之「北富段工程收支表」電子檔案
    ，以通訊軟體LINE上傳至「北富段工程」群組，向李聰榮表
    示欲請領工程款項之意思而行使之，李聰榮因而陷於錯誤，
    於同日15時32分許，匯款40萬元至「○○水電工程行」之郵
    局帳戶內，經黃振澤於107年12月10日提領花用，足生損害
    於楊志欽及李聰榮。
(三)黃振澤另於107年12月8、9日，在上址住處，意圖為自己不
    法之所有，基於詐欺取財、行使偽造私文書、行使業務登載
    不實文書之犯意，未經楊志欽、林聖哲之同意或授權，在如
    附表編號6、7所示之「○○水電工程行領款證明單」2紙受
    款人欄位分別偽簽楊志欽、林聖哲之署名「楊」、「林聖哲
    」，表示楊志欽、林聖哲分別於107年12月10日收受工程款
    之意思，以此方式偽造上開領款證明單之私文書，再將前開
    偽造之領款證明單翻拍後，於107年12月10日透過通訊軟體
    LINE上傳至「北富段工程」群組，向李聰榮表示欲請領工程
    款項而行使之，李聰榮因而陷於錯誤，於107年12月12日15
    時許，匯款60萬元至「○○水電工程行」之郵局帳戶內，旋
    由黃振澤於107年12月12日至17日間提領花用，足生損害於
    楊志欽、林聖哲及李聰榮。嗣經葉家閎得知楊志欽、林聖哲
    均未自黃振澤處收到工程款，始查悉上情。
二、案經石建明、楊志欽、郭育智、李聰榮告訴及宜蘭縣政府警
    察局羅東分局報告臺灣宜蘭地方檢察署檢察官偵查起訴。
    理  由
一、按簡式審判程序之證據調查，不受第159條第1項之限制，刑
    事訴訟法第273條之2定有明文。是依上開規定，於行簡式審
    判程序之案件，被告以外之人於審判外之陳述，除有其他不
    得作為證據之法定事由外，應認具有證據能力。查本件如下
    引用被告以外之人於審判外之陳述，因本案採行簡式審判程
    序，復無其他不得做為證據之法定事由，揆諸前揭說明，應
    認均具有證據能力，合先敘明。
二、訊據被告黃振澤對於上開犯罪事實坦承不諱，核與證人即告
    訴人石建明、楊志欽、郭育智、李聰榮、證人即被害人林聖
    哲、證人即被告之妻蔡姵潁、證人即被告友人葉家閎分別於
    警詢、偵查中之證述情節相符，並有冬山河畔美墅建築物裝
    修工程契約書、如附表編號1至7所示偽造之請款單及領款證
    明書、如附表編號8、9所示登載不實之「汙水廠財務收入支
    出表」、「北富段工程現金日記帳107年11月」、「北富段
    工程現金日記帳107年12月」、「北富段工程收支表」、「○
    ○水電工程行」郵局帳戶歷史交易明細、告訴人石建明郵政
    跨行匯款申請書、退票理由單各1紙、玉山銀行匯款申請書5
    紙、被告與告訴人李聰榮通訊軟體LINE對話紀錄1份在卷可
    憑（見108他字第41號卷一第6-12、16-21、64-66頁、108他
    字第41號卷二第11-25、27頁、108他字第812號卷第8-10、3
    6、37頁），足證被告前開出於任意性之自白與事實相符，
    得採為認定事實之依據。綜上所述，本案事證已臻明確，被
    告上開犯行堪以認定，應予依法論科。
三、論罪科刑：
(一)按在紙上或物品上之文字、符號、圖畫、照像，依習慣或特
    約，足以為表示其用意之證明者，關於本章及本章以外各罪
    ，以文書論。錄音、錄影或電磁紀錄，藉機器或電腦之處理
    所顯示之聲音、影像或符號，足以為表示其用意之證明者，
    亦同，刑法第220條定有明文，被告於事實欄一(二)利用不
    知情之證人蔡姵潁所為業務登載不實之「北富段工程收支表
    」電子檔案，核屬刑法所定之準文書，先予敘明。核被告於
    事實欄一(一)、(二)、(三)所為，各係犯刑法第216條、第2
    10條之行使偽造私文書罪、同法第216條、第215條、第220
    條第2項之行使業務登載不實文書及準文書罪，及同法第339
    條第1項之詐欺取財罪。被告於事實欄一(一)、(二)所示時
    、地，利用不知情之證人蔡姵潁行使偽造私文書及為業務登
    載不實(準)文書之犯行，係間接正犯。被告於如附表編號1
    、3至7所示「○○水電工程行領款證明單」上偽造告訴人郭育
    智、楊志欽、林聖哲署名之行為，為其偽造該私文書之部分
    行為，不另論罪；又被告偽造如附表編號1至7所示私文書、
    業務登載不實如附表編號8、9所示文書及準文書後，復均持
    以行使之，其偽造私文書、業務登載不實文書及準文書文書
    之低度行為，各為高度之行使行為所吸收，亦不另論罪。被
    告於事實欄一(二)密接之時間內先後冒以告訴人楊志欽之名
    義偽造如附表編號2所示「泥作工程11月請款單」，並偽簽
    告訴人楊志欽之署名偽造如附表編號3至5所示「○○水電工程
    行領款證明單」3紙，及業務登載不實如附表編號9所示文書
    及準文書之各行為，時間密接，各次犯罪之目的同一，侵害
    同一法益，各行為之獨立性極為薄弱，依一般社會健全觀念
    ，難以強行分開，在刑法評價上，以視為數個舉動之接續施
    行，合為包括之一行為予以評價，較為合理，應論以接續犯
    之一罪。
(二)按基於一個犯罪決意，實施數犯罪構成要件之行為，彼此實
    施行為完全、大部分或局部同一，得評價為一個犯罪行為，
    論以想像競合。經查，被告於事實欄一(一)、(二)、(三)所
    為，各係為達成對告訴人石建明、李聰榮為詐欺取財之單一
    犯罪目的，而以行使偽造私文書、行使業務登載不實(準)文
    書之犯行遂行其詐欺取財之犯罪目的，犯罪之目的單一，實
    施之行為局部同一，各應評價為一個犯罪行為，方屬適當。
    是被告於事實欄一(一)、(二)、(三)各以行使偽造私文書、
    行使業務登載不實文書及準文書之方式遂行詐欺取財之犯行
    ，屬一行為同時觸犯數罪名之想像競合犯，依刑法第55條之
    規定，各應從一重之行使偽造私文書罪處斷。被告所犯上開
    3罪，犯意各別，行為互殊，應予分論併罰。
(三)爰審酌被告正值壯年力盛，不思以正途賺取所需，竟以上開
    行使偽造私文書、行使業務登載不實文書及準文書之方式詐
    欺騙取他人財物，未知尊重他人財產法益、法治觀念淡薄，
    且破壞公共信用法益，且被告詐得之財產共計有130萬元，
    犯罪所生危害非輕，所為殊值非難。被告犯後雖與告訴人石
    建明達成調解，承諾賠償告訴人石建明40萬元，於109年5月
    7日前已給付10萬元，其餘款項以分期付款方式給付，此有
    宜蘭縣宜蘭市調解委員會調解書1紙在卷可參（見109調偵16
    2號卷第2頁及背面），然被告尚未與其餘告訴人、被害人達
    成和解並賠償他人損害，犯罪所生危害難認業經完全彌補。
    惟念被告犯後尚知坦承犯行，並衡酌其於警詢及本院審理中
    自陳以水電工程為業，家中尚有妻子與孩子，家庭經濟狀況
    勉持，及依卷附個人戶籍資料查詢結果所示高職肄業（見10
    8他字第41號卷第68頁）之智識程度等一切情狀，就被告所
    犯上開3罪各量處如主文所示之刑並定應執行刑，並均諭知
    易科罰金之折算標準。
四、沒收：
(一)按供犯罪所用、犯罪預備之物或犯罪所生之物，屬於犯罪行
    為人者，得沒收之；前二項之沒收，於全部或一部不能沒收
    或不宜執行沒收時，追徵其價額；偽造之印章、印文或署押
    ，不問屬於犯人與否，沒收之。刑法第38條第2項前段、第4
    項、第219條分別定有明文。經查，被告於事實欄一(一)所
    示時、地，偽簽告訴人郭育智之署名而偽造如附表編號1所
    示之「領款證明單」及如附表編號8所示登載不實之「汙水
    廠財務收入支出表」各1紙，固為被告犯事實欄一(一)行使
    為造私文書、行使業務登載不實文書及詐欺取財所生、所用
    之物，惟均已因行使而交付予告訴人石建明，業據告訴人石
    建明證述明確（見108偵字卷第3255號卷第7頁及背面），已
    非屬被告所有之物，無由依刑法第38條第2項前段之規定宣
    告沒收之。至該「領款證明單」上偽造之「郭」署名1枚，
    則應依刑法第219條之規定，宣告沒收之。被告於事實欄一(
    二)所示時、地，偽冒告訴人楊志欽名義偽造如附表編號2所
    示之「泥作工程11月請款單」1紙、如附表編號3至5所示偽
    簽告訴人楊志欽之署名而偽造之「○○水電工程行領款證明單
    」3紙，及如附表編號9所示登載不實之文書及準文書、被告
    於事實欄一(三)所示時、地，偽簽告訴人楊志欽、被害人林
    聖哲署名偽造之如附表編號6、7所示之「○○水電工程行領款
    證明單」2紙，各為被告供上開事實欄一(二)、(三)行使偽
    造私文書、行使業務登載不實文書及準文書及詐欺取財犯罪
    所生、所用之物，雖經以翻拍後透過通訊軟體LINE傳送之方
    式行使之，然原物仍屬被告所有，爰依刑法第38條第2項前
    段之規定，宣告沒收之，並依同法第4項之規定，於全部或
    一部不能沒收或不宜執行沒收時，各追徵其價額。至如附表
    編號3至7所示偽造之「○○水電工程行領款證明單」既均已宣
    告沒收，則其上偽簽之署名，自毋庸重複諭知沒收，併此敘
    明。
(二)按犯罪所得，屬於犯罪行為人者，沒收之。前二項之沒收，
    於全部或一部不能沒收或不宜執行沒收時，追徵其價額。宣
    告前二條之沒收或追徵，有過苛之虞、欠缺刑法上之重要性
    、犯罪所得價值低微，或為維持受宣告人生活條件之必要者
    ，得不宣告或酌減之。刑法第38條之1第1項前段、第3項、
    第38條之2第2項分別定有明文。經查，被告於事實欄一(一)
    、(二)、(三)所示時、地，詐欺取財而得之財物各為30萬元
    、40萬元、60萬元，均為被告之犯罪所得，應依刑法第38條
    之1第1項前段之規定宣告沒收之，並依同法第3項之規定，
    於全部或一部不能沒收或不宜執行沒收時，追徵其價額。惟
    被告就事實欄一(一)對告訴人石建明詐欺取財部分，犯後業
    已與告訴人石建明達成調解，承諾賠償告訴人石建明40萬元
    ，於109年5月7日前已給付10萬元，其餘款項以分期付款方
    式給付，此有宜蘭縣宜蘭市調解委員會調解書1紙在卷可參
    （見109調偵162號卷第2頁及背面），業如前述，雖被告尚
    未完全依上開調解書之內容賠償告訴人石建明之損失，然此
    調解書經法院核定後具有民事確定判決同一效力，可為執行
    名義，可認被告此部分之犯罪所得實際上已遭剝奪，告訴人
    石建明之求償權亦獲得滿足，本院認若再就被告此部分犯罪
    所得予以宣告沒收或追徵，不免有過苛之虞，爰依刑法第38
    條之2第2項之規定，不予宣告沒收或追徵，併此敘明。
五、不另為無罪之諭知：
(一)公訴意旨略以：被告意圖為自己不法之所有，基於詐欺取財
    之犯意，於106年6月1日，向證人蔡姵潁謊稱需開立30萬元
    之工程行支票作為支付鋁窗業者郭育智之工程款云云，使證
    人蔡姵潁陷於錯誤，簽發票號HA-0000000號、面額30萬元之
    ○○水電工程行支票1張予黃振澤，黃振澤詐得該支票後，即
    持該支票作為償還個人借款債務之用之行為，涉犯刑法第33
    9條第1項之詐欺取財犯行等語。
(二)然查，「○○水電工程行」為獨資事業，獨資事業本身並非法
    人，沒有人格，不得為權利義務之主體，獨資事業的出資人
    僅有1人，因此獨資事業就是出資人，亦即被告即是「○○水
    電工程行」，「○○水電工程行」即是被告，則被告無論係以
    何種理由請託證人蔡姵潁以「○○水電工程行」為發票人簽立
    支票，該張支票自始至終即屬被告所有，被告並無可能就該
    張支票有為自己不法所有之意圖，自無由成立刑法第339條
    第1項之詐欺取財罪，是公訴人所指被告此部分行為涉犯刑
    法第339條第1項之詐欺取財容有誤會，惟該部分既經公訴人
    認與前揭經本院認定成罪之事實欄一(一)犯行屬想像競合之
    一罪關係，爰不另為無罪之諭知，併此敘明。
據上論斷，應依刑事訴訟法第273條之1第1項、299條第1項前段
，刑法第216條、第210條、第215條、第220條第2項、第339條第
1項、第55條、第41條第1項前段、第8項、第51條第5款、第219
條、第38條第2項前段、第4項、第38條之1第1項前段、第3項、
第38條之2第2項，刑法施行法第1條之1第1項，判決如主文。
本案經檢察官江佩蓉提起公訴，檢察官張學翰到庭執行職務。
中　　華　　民　　國　 109　　年　　11　　月　　25　　日
                  刑事第二庭法  官　呂俐雯
以上正本證明與原本無異。
如不服本判決應於收受本判決後20日內向本院提出上訴書狀，並
應敘述具體理由。若未敘述理由者，應於上訴期間屆滿後20日內
向本院補提理由書狀(均須按他造當事人之人數附繕本)。
                            書記官　陳建宇
中　　華　　民　　國　 109　　年　　11　　月　　25　　日
附表：

編號 偽造/業務登載不實文書及準文書 單據日期 被偽造人 偽造署名內容及數量 1 「○○水電工程行領款證明單」(108他812號卷第10頁） 106年6月1日 郭育智 「郭」署名1枚 2 泥作工程11月請款單(108他41號卷一第17頁） (無) 楊志欽 (無) 3 「○○水電工程行領款證明單」泥作17.5工*2500預付(108他41號卷一第18頁） 107年10月15日 楊志欽 「楊」署名1枚 4 「○○水電工程行領款證明單」泥作10月份款項(108他41號卷一第19頁） 107年11月5日 楊志欽 「楊」署名1枚 5 「○○水電工程行領款證明單」泥作60工*2500預付(108他41號卷一第20頁） 107年11月15日 楊志欽 「楊」署名1枚 6 「○○水電工程行領款證明單」泥作11月份款項(108他41號卷一第21頁） 107年12月10日 楊志欽 「楊」署名1枚 7 「○○水電工程行領款證明單」木工-門框安裝(108他41號卷二第21頁背面） 107年12月10日 林聖哲 「林聖哲」署名1枚 8 「汙水廠財務收入支出表」（108他812號卷第8-9頁） (略) (無) (無) 9 「北富段工程收支表(電子檔案)」、「北富段工程現金日記帳107年11月」、「北富段工程現金日記帳107年12月」（108他41號卷二第23-25頁） (略) (無) (無) 


附錄本案論罪科刑法條：
中華民國刑法第216條
行使第 210 條至第 215 條之文書者，依偽造、變造文書或登載
不實事項或使登載不實事項之規定處斷。

中華民國刑法第210條
偽造、變造私文書，足以生損害於公眾或他人者，處 5 年以下
有期徒刑。

中華民國刑法第215條
從事業務之人，明知為不實之事項，而登載於其業務上作成之文
書，足以生損害於公眾或他人者，處 3 年以下有期徒刑、拘役
或 1 萬 5 千元以下罰金。

中華民國刑法第339條
意圖為自己或第三人不法之所有，以詐術使人將本人或第三人之
物交付者，處 5 年以下有期徒刑、拘役或科或併科 50 萬元以
下罰金。
以前項方法得財產上不法之利益或使第三人得之者，亦同。
前二項之未遂犯罰之。